【裁判字號】    97,台上,368
【裁判日期】    970124
【裁判案由】    違反毒品危害防制條例
【裁判全文】
最高法院刑事判決              九十七年度台上字第三六八號
上  訴  人  甲○○
            乙○○
上列上訴人等因違反毒品危害防制條例案件，不服台灣高等法院
高雄分院中華民國九十六年十一月十五日第二審判決（九十六年
度上訴字第一０一０號，起訴案號：台灣高雄地方法院檢察署九
十六年度偵字第三二九三號），提起上訴，本院判決如下：
    主  文
上訴駁回。
    理  由
按刑事訴訟法第三百七十七條規定，上訴於第三審法院，非以判
決違背法令為理由，不得為之。是提起第三審上訴，應以原判決
違背法令為理由，係屬法定要件。如果上訴理由狀並未依據卷內
訴訟資料，具體指摘原判決不適用何種法則或如何適用不當，或
所指摘原判決違法情事，顯與法律規定得為第三審上訴理由之違
法情形，不相適合時，均應認其上訴為違背法律上之程式，予以
駁回。本件上訴人甲○○、乙○○（下稱上訴人等）上訴意旨略
稱：上訴人等於原審已透過辯護人具狀供出本件犯行之主嫌係李
海柱及李海柱之身分證統一編號、住址等事項，並陳明已配合司
法單位偵查，嗣原審亦傳喚李海柱到庭接受詰問，原判決事實欄
又已認定李海柱為本件犯行之主嫌，理由內復說明共犯李海柱部
分，另移由檢察官偵辦，則上訴人等之所為，應已符合毒品危害
防制條例第十七條所定「供出毒品來源因而破獲」之要件，上訴
人等及辯護人於原審並主張有上開減輕其刑規定之適用，乃原判
決竟不予採納，自屬違背法令云云。
惟查：原判決綜合全案卷證資料，本於事實審法院職權之推理作
用，認定上訴人等確有其事實欄所載之犯行，因而撤銷第一審不
當之科刑判決，改判仍依想像競合犯從一重各論處上訴人等共同
運輸第一級毒品（甲○○為累犯，依刑法第五十九條規定酌減其
刑後，量處甲○○有期徒刑十五年四月，量處乙○○有期徒刑十
五年）罪刑，已詳細說明其理由。而毒品危害防制條例第十七條
規定，犯同條例第四條第一項之罪，供出毒品來源，因而破獲者
，得減輕其刑。其立法意旨在於鼓勵具體供出其毒品來源之上手
，以資追查而破獲其前手及上游毒品，藉以杜絕毒品之蔓延與氾
濫。從而，僅單純供出共犯為何人，縱因而查獲共犯，但因未供
出毒品來源之上手，並因而破獲其前手及上游毒品，即與上開規
定不合。依卷內資料，上訴人等雖供出共犯為李海柱，但均未供
出毒品來源之前手，因而破獲，自不合於毒品危害防制條例第十
七條所規定得寬減之列。原判決未依上開規定減輕上訴人等之刑
，於法並無違誤。上訴人等上訴意旨所指，不無誤會，難認係適
法之第三審上訴理由，其等之上訴違背法律上之程式，應予駁回
。
據上論結，應依刑事訴訟法第三百九十五條前段，判決如主文。
中    華    民    國  九十七  年    一    月  二十四  日
                      最高法院刑事第九庭
                          審判長法官  謝  俊  雄
                                法官  陳  世  雄
                                法官  吳  信  銘
                                法官  徐  文  亮
                                法官  黃  一  鑫
      本件正本證明與原本無異
                                      書  記  官
中    華    民    國  九十七  年    一    月  二十九  日
                                                 H


司法院資訊處製作；財團法人民間司法改革基金會備份。
